臺灣雲林地方法院刑事判決　　　　　　　 94年度訴字第474號
公　訴　人　臺灣雲林地方法院檢察署檢察官
被　　　告　甲○○
　　　　　　　　　　現於臺灣雲林第二監獄
上列被告因違反毒品危害防制條例案件，經檢察官提起公訴（94
年度毒偵字第771 、1064號）及移送併辦（94年度毒偵字第1458
號），於本院準備程序進行中，被告就被訴事實為有罪之陳述，
經合議庭裁定由受命法官獨任進行簡式審判程序，本院判決如下
：
    主  文
甲○○連續施用第一級毒品，累犯，處有期徒刑拾月，扣案之注
射針筒壹支沒收之；又連續施用第二級毒品，累犯，處有期徒刑
陸月。應執行有期徒刑壹年貳月，扣案之注射針筒一支沒收之。
    事　實　及　理　由
一、犯罪事實：
(一)甲○○前分別因施用毒品案件，先後2 次經觀察、勒戒後，
    均認無繼續施用毒品之傾向，予以釋放，並由台灣雲林地方
    法院檢察署檢察官各於民國（下同）89年3 月8 日、89年12
    月19日，以89年度毒偵字第322 號、89年度毒偵字第1868號
    為不起訴處分確定；復因施用第一級毒品案件，經送強制戒
    治，並由台灣雲林地方法院檢察署檢察官於91年11月27日，
    以91年度毒偵字第845 號提起公訴，經本院於93年1 月2 日
    ，以91年度訴字第453 號判處有期徒刑8 月確定，於93年3
    月16日入監執行，甫於93年11月12日縮刑期滿執行完畢釋放
    出監，強制戒治部分，於92年9 月26日起入戒治所執行戒治
    ，嗣因毒品危害防制條例修正，而於93年1 月9 日釋放出所
    。詎其仍不知悔改，復基於施用第一級毒品海洛因之概括犯
    意，於94年1 月12日上午起至94年6 月26日上午某時止，以
    每日施用一次之頻率，連續多次在其位於雲林縣四湖鄉○○
    村○○路7 號住處，以注射方式施用第一級毒品海洛因（人
    體內代謝為嗎啡）。另基於施用第二級毒品甲基安非他命之
    概括犯意，於94年4 月12日、及同年6 月26日上午某時在上
    開住處，將安非他命置於鋁箔紙上，其下點火燒烤，而吸食
    其煙霧之方式，連續施用第二級毒品甲基安非他命。嗣（一
    ）因其為毒品列管人口，經依毒品危害防制條例第25條第2
    項之規定通知其於94年1 月12日16時12分許至雲林縣警察局
    臺西分局調驗尿液，檢出毒品嗎啡及甲基安非他命陽性反應
    ，（二）於94年5 月29日8 時30分許，為警在雲林縣四湖鄉
    施湖村頂湖查獲，並扣得其所有供施用毒品之器具注射針筒
    一支。（三）於94年6 月26日23時20分，在台灣雲林第二監
    獄採尿送驗後，尿液呈甲基安非他命、嗎啡陽性反應。
 (二)案經雲林縣警察局台西分局報告臺灣雲林地方法院檢察署
     檢察官偵查起訴。
二、證據名稱：
（一）被告甲○○94年5 月29日警詢筆錄、同日檢察官之訊問筆
      錄、及本院本院審理中之自白。
（二）台灣檢驗科技股份有限公司濫用藥物實驗室出具之濫用藥
      物尿液檢驗報告
（三）詮昕科技股份有限公司濫用藥物尿液檢驗報告、台西分局
      製作之列管毒品人口尿液檢體採集送驗紀錄表、扣案之注
      射針筒一支、雲林縣警察局台西分局查獲煙毒、麻管嫌犯
      尿液送檢真實姓名對照表。
（四）臺灣雲林第二監獄94年7 月21日雲二監境政字第09413001
      77號函暨所檢送之收容人資料表、同意書、尿液採集作業
      確認書、檢體採收紀錄表、訪談紀要、詮昕科技股份有限
      公司濫用藥物尿液檢驗報告。
（五）刑案人犯在監所最新資料報表、全國施用毒品案件紀錄表
      、刑案資料查註紀錄表。臺灣高等法院被告前案紀錄表。
三、論罪科刑之理由：
（一）核被告甲○○所為，係犯毒品危害防制條例第10條第1 項
      、第2 項之施用第一、二級毒品罪。
（二）被告多次施用第一、二級毒品之行為，均係時間緊接，分
      別觸犯構成犯罪要件相同之罪名，顯皆係基於概括犯意反
      覆為之，各應依連續犯之規定論以一罪，並均加重其刑，
      分論併罰。
（三）被告前因施用第一級毒品案件，經送強制戒治，並由台灣
      雲林地方法院檢察署檢察官於91年11月27日，以91年度毒
      偵字第845 號提起公訴，經本院於93年1 月2 日，以91年
      度訴字第453 號判處有期徒刑8 月確定，於93年3 月16日
      入監執行，於93年11月12日縮刑期滿執行完畢釋放出監，
      有臺灣高等法院被告全國前案紀錄表可參，其於5 年內再
      犯本件有期徒刑以上之罪，應論以累犯，並遞加重其刑。
（四）爰審酌被告前業因施用毒品犯行，經執行強制戒治完畢後
      ，猶不知警惕、戒除毒癮，復犯本件施用毒品之罪。惟其
      施用毒品係屬自戕之罪，且因自控不足，失慮觸法所致，
      另其犯後坦承犯行，態度良好，及其他一切情狀，量處如
      主文所示之刑。
（五）扣案之注射針筒1 支、為被告所有，供被告施用海洛因使
      用之物，此業經被告於本院審理中供述明確，爰依刑法第
      38條第1 項第2 款規定，宣告沒收。
四、適用之法律：
（一）刑事訴訟法第273 條之1 第1 項、第299 條第1 項前段、
      第310 條之2 、第454 條第1 項。
（二）毒品危害防制條例第10條第1 項、第2 項、第18條第1 項
      前段，刑法第11條前段、第56條、第47條、第38條第1項
      第2 款、第51條第5 款，罰金罰鍰提高標準條例第1條 前
      段。
本案經檢察官賴政安到庭執行職務。
中　　華　　民　　國　　94　　年　　10　　月　　14　　日
                  刑事第六庭  法  官  林俊良
以上正本證明與原本無異。
如不服本判決，應於判決收受後10日內，向本院提出上訴狀（須
附繕本）。
                              書記官  李雅怡
中　　華　　民　　國　　94　　年　　10　　月　　14　　日
附錄本案論罪科刑條文
毒品危害防制條例第10條
施用第一級毒品者，處 6 月以上 5 年以下有期徒刑。
施用第二級毒品者，處 3 年以下有期徒刑。
